# 请教陈老师，关于政府补助现金流量表列示的问题。

提问人：273902339 时间：2013-04-24 10:39:10
1 ）按《CAS 2008讲解》，收到的除税收返还的政府补助都作为收到的其他与经营活动有关的现金流量来列示，但HKFRS没有明确，审计师将其列入融资活动的现金流量。 请问： 1 、收到的政府补助-贴息 性质的是否作为 筹资其他？ 2 、与资产相关政府补助计入 投资其他？ 3 、与收益相关政府补助计入 经营其他？

回答人：chenyiwei
对于与收益相关的政府补助，收到时计入“收到的其他与经营活动有关的现金”，应无太大争议。
对于与资产相关的政府补助，建议收到时计入“收到的其他与筹资活动有关的现金”，理由如下： 根据《企业会计准则第 31 号——现金流量表》对现金流量表中“三类活动”的定义：投资活动是指企业长期资产的购建和不包括在现金等价物范围的投资及其处置活动；
筹资活动是指导致企业资本及债务规模和构成发生变化的活动；经营活动是指企业投资活动和筹资活动以外的所有交易和事项。因此，“经营活动”是一个剩余类别，是所有交易和事项扣除应归属于投资、筹资活动的交易和事项之后的剩余类别。 根据《企业会计准则第 16 号——政府补助》的规定，与资产相关的政府补助需确认为递延收益，在该资产的折旧年限内按直线法摊销，计入相应期限内的营业外收入中。递延收益在资产负债表上列报为“其他非流动负债”。由于与资产相关的政府补助结转损益的期限相对较长，而且通常金额较大，递延收益的确认导致企业的长期负债和权益结构发生变化，因此严格来说，收到与资产相关的政府补助款项，是符合上述“筹资活动”的定义的（即“导致企业资本及债务规模和构成发生变化”），计入“收到其他与筹资活动有关的现金”更为适合。而且，鉴于“经营活动现金流量净额”指标日益受到报表使用者重视，而购建非流动资产的支出是作为投资活动现金流出反映的，将与资产相关的政府补助对应的现金流入列报为筹资活动，可以提高“经营活动现金流量净额”指标计算的合理性。

提问人：kaishui471 时间：2014-10-16 17:34:07
请问陈老师，收到的与资产相关的政府补助，资产购建已完成，该补助分摊至营业外收入的金额，在现金流量表里怎么反映？谢谢

回答人：chenyiwei
可填列在间接法（附表补充资料）的“其他”项目中。

提问人：kaishui471 时间：2014-10-28 08:58:44
谢谢。只需在附表补充资料里面填列，不需要在主表放映咯？

回答人：chenyiwei
没有现金流（除了在收到的当年度以外），所以不需要在正表中反映。

提问人：ns86420 时间：2015-02-25 20:07:59
请问陈版主，收到的与资产相关的政府补助，资产正在购建，因财政给钱,财政将其补贴款直接支付给施工单位或售货方,补贴方在账务处理时直接作支出和收入,但是无现金流。请问企业在编制现金流量表时主表是否要反映？附表直接放在其他栏可以吗？

回答人：chenyiwei
因为本企业没有发生现金流，因此在现金流量表的正表上可以不反映，但建议在附注的补充资料中增设“以政府代本企业支付资产购建款方式获得的与资产相关的政府补助”。

提问人：jshi063 时间：2018-02-22 20:48:06
楼主问的是HKFRS中的批露，陈版和各位朋友的处理是不是针对的是CAS的？我在我们所的一个IFRS内部咨询问答中看到，会计专家举的例子中将与资产相关政府补助的现金流入放入与投资相关的现金流量项下。他的潜在逻辑是，购买资产是投资活动，因购买资产而获得的政府补助理应在投资活动下列式。而且我在港股批露易中找了一家公司的年报，也是放在了与投资相关的现金流量项下。
@chenyiwei

回答人：chenyiwei
这也是一种可能的解释，对此问题尚无定论。但此问题不应有境内外准则差异。

提问人：审计小白 时间：2018-03-07 21:32:51
递延收益在资产负债表上列报为“其他非流动负债”，这一句话不太理解，陈老师能讲解下吗

回答人：chenyiwei
2013 年时的报表中没有单独的“递延收益”项目，后来才增加的。这句话现在已经不适用了。

提问人：hrtsex 时间：2018-03-25 15:11:08
陈版，目前修订后的准则已要求将收到的银行贴息直接冲减财务费用，那么这部分贴息在现金流量表是不是还是应该放在“收到的其他与经营活动有关的现金”呢？

回答人：chenyiwei
可以调整到“收到的其他与筹资活动有关的现金”。

提问人：跨度防护 时间：2018-06-25 15:43:47
请教陈版，收到与资产相关的政府补助，是否计入投资活动、筹资活动均可以解释？

回答人：chenyiwei
如果计入递延收益，则作为筹资活动；如果冲减资产价值，则作为投资活动。

提问人：跨度防护 时间：2018-06-25 23:56:56
陈版，两种不同处理方法的考虑分别是什么呢？

回答人：chenyiwei
考虑现金流量表准则对投资、筹资活动的定义。净额法不影响负债和权益结构，而总额法有影响。